臺灣臺北地方法院刑事判決
111年度易字第567號
公  訴  人  臺灣臺北地方檢察署檢察官
被      告  賴鈞瀚



選任辯護人  朱武獻律師
上列被告因賭博案件，經檢察官聲請以簡易判決處刑（111年度
偵字第21166號），本院認不得逕以簡易判決處刑（111年度簡字
第1830號），改依通常程序審理，被告於本院準備程序中就被訴
事實為有罪之陳述，經檢察官聲請改依協商程序而為判決，由本
院裁定進行認罪協商程序，判決如下：
    主      文
賴鈞瀚犯意圖營利聚眾賭博罪，處有期徒刑叁月，如易科罰金，
以新臺幣壹仟元折算壹日。緩刑貳年。
扣案之抽頭金新臺幣壹仟元、撲克牌貳副、Dealer牌壹個、切牌
卡壹張、計時器壹個、監視器貳組（含記憶卡貳張）、籌碼壹批
均沒收之。
未扣案之犯罪所得新臺幣捌仟元沒收之，於全部或一部不能沒收
或不宜執行沒收時，追徵其價額。
    事實及理由
一、被告賴鈞瀚所犯係死刑、無期徒刑、最輕本刑為3年以上有
    期徒刑以外之罪，且非高等法院管轄第一審之案件，經檢察
    官徵得法院同意，並於審判外進行協商後，當事人雙方就願
    受科刑及沒收範圍達成如主文欄所示之協商合意且被告認罪
    ，而由檢察官聲請法院改依協商程序而為判決。
二、本案犯罪事實及證據名稱，除證據部分補充「被告賴鈞瀚於
    本院準備程序中之自白（本院卷第38頁）」外，餘均引用如
    附件檢察官起訴書之記載。
三、本件經檢察官與被告於審判外達成協商之合意，且被告已認
    罪，其合意內容如主文所示。經查，上開協商合意並無刑事
    訴訟法第455條之4第1項所列情形之一，檢察官聲請改依協
    商程序而為判決，本院爰不經言詞辯論，於協商合意範圍內
    為協商判決。　　
四、附記事項：
　㈠被告前未曾受有期徒刑以上刑之宣告，有臺灣高等法院被告
    前案紀錄表在卷可稽，本院認被告經此偵、審程序及科刑之
    宣告，當知所警惕，無再犯之虞，所宣告之刑以暫不執行為
    適當，依刑法第74條第1項第1款規定，併予緩刑諭知，以啟
    自新。
　㈡沒收：
　⒈刑法第38條之1第1項前段、第3項規定，犯罪所得，屬於犯罪
    行為人者，沒收之，於全部或一部不能沒收或不宜執行沒收
    時，追徵其價額；又當場賭博之器具與在賭檯或兌換籌碼處
    之財物，不問屬於犯人與否，沒收之；供犯罪所用之物，屬
    於犯罪行為人者，得沒收之，刑法第266條第2項、第38條第
    2項前段分別定有明文。
　⒉扣案撲克牌2副、Dealer牌1個、切牌卡1張、計時器1個、監
    視器2組（含記憶卡2張）、籌碼1批，為供被告本案犯行所
    用之物，且為被告所有，已據其供陳在卷，依刑法第266條
    第2項、第38條第2項前段之規定宣告沒收之；另扣案之抽頭
    金新臺幣（下同）1,000元，係本案犯罪所得，應依同法第3
    8條之1第1項前段規定沒收之。又被告為本案犯行期間獲利8
    ,000元，已經被告陳明在卷，依刑法第38條之1第1項前段及
    第3項規定諭知沒收，並於全部或一部不能沒收或不宜執行
    沒收時，追徵其價額。
五、依刑事訴訟法第455條之2第1項、第455條之4第2項、第455
    條之8、第455條之11第2項、第454條，判決如主文。
六、本判決除有刑事訴訟法第455條之4第1項第1款於本院訊問程
    序終結前，被告撤銷協商合意或檢察官撤回協商聲請者；第
    2款被告協商之意思非出於自由意志者；第4款被告所犯之罪
    非第455條之2第1項所定得以協商判決者；第6款被告有其他
    較重之裁判上一罪之犯罪事實者；第7款法院認應諭知免刑
    或免訴、不受理者情形之一，及違反同條第2項「法院應於
    協商合意範圍內為判決；法院為協商判決所科之刑，以宣告
    緩刑或2年以下有期徒刑、拘役或罰金為限」之規定者外，
    不得上訴。
七、如有前項得上訴之情形，得自收受送達後20日內向本院提出
    上訴書狀，上訴於第二審法院。
本案經檢察官楊石宇聲請以簡易判決處刑，檢察官黃兆揚到庭執
行職務。
中　　華　　民　　國　　111 　年　　11　　月　　8 　　日
　　　　　　　　　刑事第十庭  法　官　黃瑞成
上正本證明與原本無異。
如不服本判決應於收受送達後20日內向本院提出上訴書狀，並應
敘述具體理由；其未敘述上訴理由者，應於上訴期間屆滿後20日
內向本院補提理由書（均須按他造當事人之人數附繕本）「切勿
逕送上級法院」。因疫情而遲誤不變期間，得向法院聲請回復原
狀。
                              書記官  李佩樺
中　　華　　民　　國　　111 　年　　11　　月　　8 　　日
附錄本案所犯法條：
中華民國刑法第268條
意圖營利，供給賭博場所或聚眾賭博者，處3年以下有期徒刑，
得併科9萬元以下罰金。
附件：
臺灣臺北地方檢察署檢察官聲請簡易判決處刑書　
                                    111年度偵字第21166號
　　被　　　告　賴鈞瀚　男　29歲（民國00年0月00日生）
　　　　　　　　　　　　住○○市○○區○○路0段00巷00號2  樓
　　　　　　　　　　　　國民身分證統一編號：Z000000000號
上列被告因賭博案件，業經偵查終結，認為宜聲請以簡易判決處
刑，茲將犯罪事實及證據並所犯法條分敘如下：
　　　　犯罪事實
一、賴鈞瀚基於意圖營利提供賭博場所及聚眾賭博之犯意聯絡，
    於111年5月間起，向其友人商借臺北市大安區市○○道0段0
    00巷0號B1作為賭博場所，擔任召集人邀集不特定賭客，並
    負責兌換籌碼、提供賭具、充當荷官，以「德州撲克」遊戲
    賭博財物，遊戲玩法係先由賴鈞瀚派發2張撲克牌給賭客，
    再發5張公牌於桌面，由賭客選擇是否加注、跟注、蓋牌或
    過牌，而賭注分為小盲注1注新臺幣（下同）2元、大盲注1
    注4元，於末次加注完畢後，依每位賭客手牌與公牌組合，
    花色最大者贏取所有賭注，並由賴鈞瀚向每位賭客抽取200
    元作為上開賭場抽頭金。嗣經警接獲情資，於111年6月21日
    23時許，當場查獲上開賭場，並扣得撲克牌2副、Dealer牌1
    個、切牌卡1張、計時器1個、抽頭現金共計1,000元、監視
    器2組(含記憶卡2張)與籌碼1批等物，而查悉上情。　　　
二、案經臺北市政府警察局大安分局報告偵辦。　　　
　　　 證據並所犯法條
一、上開犯罪事實，業據被告賴鈞瀚於警詢時坦承不諱，核與證
    人即現場賭客余冠幟、李道維、李鎮宇、黃世興、宋容、林
    國勝、劉國佑、李俊諺、林煜勇、張浩天於警詢中之證述相
    符，並有自願受搜索同意書、搜索扣押筆錄、扣押物品目錄
    表及扣押物品收據影本各1份、現場照片、扣押物照片、現
    場座位圖、帳冊截圖在卷可稽，及前開扣案物扣案為佐，被
    告等人犯嫌已堪認定。
二、核被告所為，係犯刑法第268條前段意圖營利供給賭博場所
    及同條後段之聚眾賭博等罪嫌。被告營利提供賭博場所、聚
    集不特定之人賭博財物，此種犯罪形態，本質上乃具有反覆
    、延續之特質，依社會通念，屬具有營業性、重複特質之「
    集合犯」，應認僅分別該當上開2罪構成要件各一次，請各
    論以一罪。又被告以一行為同時觸犯上開2罪名，為想像競
    合犯，請依刑法第55條前段規定，從情節較重之刑法第268
    條後段之意圖營利聚眾賭博罪處斷。至上開扣案之抽頭金1,
    000元、撲克牌2副、Dealer牌1個、切牌卡1張、計時器1個
    、監視器2組(含記憶卡2張)與籌碼1批為供犯罪所用之物，
    且為被告所有，另被告供稱其經營上址賭場共獲利至少8,00
    0元，請依刑法第38條第2項、第38條之1第1項、第3項規定
    宣告沒收，於全部或一部不能沒收或不宜執行沒收時，追徵
    其價額。
三、依刑事訴訟法第451條第1項聲請逕以簡易判決處刑。
　　此　　致
臺灣臺北地方法院
中　　華　　民　　國　 111　　年　　7 　　月　　18　　日
　　　　　　　　　　　　　　　檢　察　官   楊石宇
本件正本證明與原本無異 
中　　華　　民　　國　 111　　年　　8 　　月　 4　　日
　　　　　　　　　　    　 　 書  記  官   鍾宜學
附錄本案所犯法條全文 
中華民國刑法第268條
意圖營利，供給賭博場所或聚眾賭博者，處 3 年以下有期徒刑
，得併科 9 萬元以下罰金。

本件係依刑事訴訟法簡易程序辦理，法院簡易庭得不傳喚被告、
輔佐人、告訴人、告發人等出庭即以簡易判決處刑；被告、被害
人、告訴人等對告訴乃論案件如已達成民事和解而要撤回告訴或
對非告訴乃論案件認有受傳喚到庭陳述意見之必要時，請即另以
書狀向臺灣臺北地方法院簡易法庭陳述或請求傳訊。